臺灣嘉義地方法院民事裁定
　　110年度嘉簡字第360號 
原      告  吳宇森  
上列原告與被告雲林縣政府等間請求損害賠償事件，本院裁定如
下：
    主  文
原告之訴駁回。
訴訟費用由原告負擔。
    理  由
一、按起訴，應以訴狀表明當事人及法定代理人、訴訟標的及其
    原因事實、應受判決事項之聲明，提出於法院為之；當事人
    書狀，除別有規定外，有法定代理人、訴訟代理人者，應記
    載其姓名、住所或居所，及法定代理人與當事人之關係；書
    狀及其附屬文件，除提出於法院者外，應按應受送達之他造
    人數，提出繕本或影本，民事訴訟法第244條第1項、第116
    條第1項第2款、第119條第1項分別定有明文，此為起訴必須
    具備之程式。又原告之訴有起訴不合程式或不備其他要件之
    情形者，法院應以裁定駁回之，但其情形可以補正者，審判
    長應定期間先命補正；簡易訴訟程序，除本章別有規定外，
    仍適用第一章通常訴訟程序之規定，民事訴訟法第249條第1
    項第6款、第436條第2項亦分別定有明文。  
二、經查，本件原告於起訴狀內並未記載被告財團法人法律扶助
    基金會嘉義分會、財團法人法律扶助基金會雲林分會之法定
    代理人姓名及地址，依前揭說明，自有訴訟要件之欠缺而應
    補正。另本件原告起訴主張請求被告損害賠償云云，原告於
    起訴狀雖載有聲明「一、被告應賠償原告新臺幣（下同）30
    萬元起訴狀繕本送達翌日起至清償日止按年利率百分之五計
    算之利息。二、請准供擔保為假執行之宣告。三、訴訟費用
    由被告負擔。四、請裁定准予訴訟救助事」等語，惟於事實
    及理由欄僅記載「一、身心障礙者證明查詢固性癲癇鑑定10
    8年5月31日（1書證）10萬元。二、於民國109年5月21日被
    告人財團法人法律扶助基金會雲林分會侵占10萬元。三、於
    109年5月21日被告人財團法人法律扶助基金會嘉義分會無因
    管理10萬元。」等語，則原告究係本於何訴訟標的之法律關
    係而為本件請求（即原告所依據之請求權基礎係何法律規定
    或契約約定），未見原告具體表明；另就本件原因事實部分
    ，為何被告需同對原告負損害賠償責任等節，原告於起訴狀
    內亦未有任何敘明。
三、本件有前揭二待補正事項，經本院於110年4月26日裁定命原
    告於7日內補正到院，逾期即駁回其訴，該裁定業於110年4
    月28日送達予原告。原告除於110年4月30日以補正狀陳報「
    訴之聲明：一、身心申請表監護人吳黃粉。二、不予扶助案
    無因管理。」並提出財團法人法律扶助基金會嘉義分會審查
    決定通知書及身心障礙證明申請表為證外，並未補正相關事
    項，有收文資料查詢清單、收狀資料查詢清單可稽，揆諸前
    揭說明，其訴難認為合法，應予駁回。
三、訴訟費用負擔之依據：民事訴訟法第95條、第78條。
中　　華　　民　　國　　110 　年　　5 　　月　　27　　日
                  臺灣嘉義地方法院嘉義簡易庭
                               法  官  陳美利
以上為正本係照原本作成。
如不服本裁定，應於送達後10日內，向本院提出抗告狀並表明抗
告理由（須附繕本），並繳納抗告費用新台幣1,000元。
中　　華　　民　　國　　110 　年　　5 　　月　　27　　日
　　　　　　　　　　　　　　　　書記官　林金福